臺灣士林地方法院交通事件裁定　　　　100年度交聲字第444號
原處分機關　臺北市交通事件裁決所
異　議　人
即受處分人　錦綸企業有限公司
代　表　人　施世雄
代　理　人　施宣廷
上列異議人即受處分人因違反道路交通管理處罰條例案件，對於
臺北市交通事件裁決所民國100 年4 月1 日所為之處分（原處分
案號：北市裁罰字第裁22-AEZ014742號）聲明異議，本院裁定如
下：
    主  文
異議駁回。
    理  由
一、按顯有妨害他車通行之處所，不得停車，道路交通安全規則
    第112 條第1 項第9 款定有明文；又汽車駕駛人停車時，在
    顯有妨礙其他人、車通行處所停車，處新臺幣（下同）600
    元以上1, 200元以下罰鍰，道路交通管理處罰條例第56條第
    1 項第5 款亦有明文。
二、原處分意旨略以：異議人即受處分人錦綸企業有限公司（下
    稱異議人）所有之車號6C-4689號自用小客車（下稱本案車
    輛）停放在臺北市○○區○○街98巷29號前（原舉發通知單
    誤載為25號，應予更正），經民眾於民國99年11月20日21時
    30分許拍照採證後，向臺北市政府警察局交通大隊網站檢舉
    並附採證照片，經由臺北市政府警察局北投分局永明派出所
    警員曾俊發依採證照片及檢舉信函所示，至現場觀看，並於
    99年11月25日掣單逕行舉發，經原處分機關認有「在顯有妨
    礙他車通行處所停車」之違規事實明確，而依道路交通管理
    處罰條例第56條第1 項第5 款規定，裁處異議人900 元之罰
    鍰等語。
三、異議意旨略以：異議人於前揭時間，固將本案車輛停放在臺
    北市○○區○○街98巷29號前，然依舉發照片所示，本案車
    輛乃依順行方向緊靠道路右側停放，符合道路交通管理處罰
    條例第56條第1 項第6 款之規定，且前後均留有相當空間，
    應無妨礙「合法」人車通行之虞；又舉發照片左側雖分別有
    3 輛自用小客車與本案車輛垂直停放，惟該3 輛自用小客車
    係停放於社區大門出入口之人行紅磚上，並非依法劃設之停
    車位，且顯然未依懷德街98巷道路順行方向緊靠右側停放，
    故該3 輛自用小客車係違規停車，而道路交通管理處罰條例
    第56條第1 項第5 款規定「顯有妨礙其他人、車通行處所停
    車」所謂「通行」，應指合乎交通法規相關規範者而言，自
    不含違規者在內，既前開3 輛自用小客車違規停放在先，其
    違法之通行權並不在相關規範保護之列，是以不得主張其通
    行受妨礙謂本案車輛有違規，爰聲明異議，請求撤銷原處分
    云云。
四、經查：
  (一)異議人將本案車輛停放在臺北市○○區○○街98巷29號前之
    事實，業據其自承在卷，復有民眾檢舉所附之採證照片、臺
    北市政府警察局受理民眾檢舉交通違規案件資料明細表、臺
    北市政府警察局舉發違反道路交通管理事件通知單各1 份在
    卷可稽，足見異議人確有前揭停車行為無誤。又原臺北市政
    府警察局北投分局北市警交字第AEZ014742 號舉發通知單所
    載之違規地點「懷德街98巷25號」顯係誤載，業經臺北市政
    府警察局北投分局更正為臺北市○○區○○街98巷29號址，
    亦有該局100 年3 月7 日北市警投分交字第10030231200 號
    函在卷可佐，是此部分之事實，首堪認定。
  (二)異議人雖辯稱：本案車輛之前後均留有相當空間以利「合法
    」人、車通行，舉發照片所示遭本案車輛阻礙通行之3 輛垂
    直停放之自小客車係「違規停車」，而不得主張通行權受妨
    礙云云。然經臺北市政府警察局北投分局員警前往現場查看
    ，該3 輛垂直停放之自用小客車停放地點係屬該處大樓之空
    地，且該處尚未設置人行道，故該3 輛自用小客車尚未違反
    相關交通法令規定等情，有臺北市政府警察局北投分局100
    年5 月9 日北市警投分交字第10030955800 號函存卷可參，
    足見該處空地縱未固定設置停車格，仍係該社區居民可共同
    停放車輛之處所無誤，則異議人空言辯稱該3 輛自用小客車
    係違規停車云云，即屬無據，無可憑採。又依卷附舉發照片
    所示，本案車輛停放位置緊鄰該3 台垂直停放自用小客車之
    車頭，且異議人之代理人施宣廷於本院訊問時亦證稱前開3
    輛自用小客車後方之社區鐵門平常係呈關閉狀態等語，是該
    等自用小客車自無法以倒車方式移動，僅得自前方進出，即
    堪認定，惟該等自用小客車車頭處既停放本案車輛，則唯一
    可行之路徑顯已遭阻礙而無法通行，準此，堪認本案車輛係
    在顯有妨礙他車通行處所停車無訛。雖異議人之代理人施宣
    廷於本院庭訊時稱舉發照片上第1 台車毋須倒車、往右打即
    可直接駛出、第2 台車由中間縫隙亦可自由進出、第3 台車
    並未遭阻擋云云，然此與卷附照片所示第1 台車、第2 台車
    均遭異議人車輛阻擋，別無後路，亦未見足夠空間足以駛出
    之情狀，並不相符，是異議人空言辯稱上情，尚難憑採，則
    原處分機關以異議人違規事實明確，依道路交通管理處罰條
    例第56條第1 項第5 款之規定，就異議人「在顯有妨礙他車
    通行處所停車」之違規事實裁處900 元之罰鍰，自屬適法。
五、綜上，受處分人確有道路交通管理處罰條例第56條第1 項第
    5 款所規定在顯有妨礙他車通行處所停車之事實，舉發機關
    之舉發及原處分機關之裁處，均屬有據。受處分人之聲明異
    議，為無理由，應予駁回。
六、據上論斷，依道路交通案件處理辦法第18條，裁定如主文。
中    華    民    國   100    年    6     月    23    日
                        交通法庭法  官  蘇怡文
以上正本證明與原本無異。
如不服本裁定應於送達後 5日內向本院提出抗告狀。
                                書記官  朱俶伶
中    華    民    國   100    年    6     月    23    日